【裁判字號】    95,裁,680
【裁判日期】    950407
【裁判案由】    有關教育事務
【裁判全文】
最  高  行  政  法  院  裁  定
                                     95年度裁字第00680號
聲  請  人  甲○○
上列聲請人因有關教育事務事件，對中華民國94年5月24日本院
94年度裁字第00930號裁定，聲請再審。本院裁定如下：
    主  文
再審之聲請駁回。
再審訴訟費用由聲請人負擔。
    理  由
一、按對於本院確定裁定不得再提起行政訴訟。本件聲請人對本
    院94年度裁字第930號裁定，提出再行政訴訟狀表示不服，
    自應以聲請再審處理對聲請人較為有利，合先敘明。又按對
    於確定裁定聲請再審，依行政訴訟法第283條準用同法第277
    條第1項第4款規定，必須表明再審理由及關於再審理由並遵
    守不變期間之證據。所謂表明再審理由，必須指明確定裁定
    有如何合於行政訴訟法第273條所定再審事由之具體情事，
    始為相當，倘僅泛言有何條款之再審事由，而無具體情事；
    或僅指明所聲請再審之裁定前各程序所為裁判，有如何再審
    事由，而未一語指及其所聲請再審之裁定有合於再審之事由
    者，均難謂已表明再審事由，其再審之聲請，即屬不合法。
    另行政訴訟之當事人，對於本院之裁定，聲請再審，經駁回
    後，不得復以同一原因事實，又對駁回再審聲請之裁定，更
    行聲請再審，復經本院46年裁字第41號著有判例。故對於再
    審裁定聲請再審，若僅重複前程序聲請再審之事由，自屬未
    表明再審事由之具體情事，依上開所述，其所為再審之聲請
    ，即屬不合法。
二、本件聲請人因有關教育事務事件，前經本院82年度裁字第67
    號裁定駁回後，多次提起再審之訴與聲請再審，均經本院以
    不符法定再審要件，分別駁回在案。嗣聲請人復對本院最近
    一次裁定，即本院94年度裁字第930號裁定（下稱原裁定）
    聲請再審，其聲請意旨略以：聲請人係遭騙貶職，且相對人
    之人事人員以執掌人事法規專業資源之便，依附外界勢力，
    以枉法手段欺騙聲請人而強制將聲請人貶職，從而並非單純
    依機關權限而調整職務，並請求將相對人負有授權科室權責
    之人事主任、核稿股長、經辦之主辦課員三人以及校長、人
    事主任、主計主任、總務主任、並學校改制前之人事管理員
    共8人為精神及實質上賠償等語。經查，本院原裁定是以聲
    請人該再審之聲請，僅重複前程序聲請再審之事由，無新事
    由之主張，乃認其未表明再審事由之具體情事，故其再審之
    聲請不合法予以駁回。茲聲請人復以同一原因事實對本院原
    裁定聲請再審，並聲請人亦未指出對其所欲聲請再審之原裁
    定有何合於行政訴訟法第273條所定之具體再審事由，揆諸
    上開說明，其再審之聲請即屬於法不合，應予駁回。又對於
    原確定裁定聲請再審，必須該裁定有得為再審之事由，始得
    進而就先前之裁判為審理；本件再審之聲請既非合法，故聲
    請人關於先前裁判之指摘，本院即無予以審究之必要，附此
    指明。
三、依行政訴訟法第283條、第278條第1項、第104條、民事訴訟
    法第95條、第78條，裁定如主文。
中    華    民    國    95    年    4     月    7     日
                  第四庭審判長法  官  高  啟  燦
                              法  官  黃  合  文
                              法  官  黃  璽  君
                              法  官  廖  宏  明
                              法  官  楊  惠  欽
以  上  正  本  證  明  與  原  本  無  異
中    華    民    國    95    年    4     月    7     日
                              書記官  張  雅  琴


司法院資訊處製作；財團法人民間司法改革基金會備份。
